臺灣臺中地方法院民事裁定　100年度事聲字第27號
聲　明　人　林維宸即林麗敏
　　　　　　張立彪即張瑞元
相　對　人　臺灣銀行股份有限公司
法定代理人　張明道
上列當事人間支付命令聲明異議事件，聲明人對於本院司法事務
官於民國100年3月1日所為之100年度司促字第3794號民事裁定處
分聲明異議，本院裁定如下：
    主    文
異議駁回。
異議程序費用由聲明人負擔。
    理  由
一、異議意旨略以：本院送達支付命令於警衛室時，屬下班時間
    且係春假過年放假期間，故至民國100年2月8日上班後聲明
    人始收到支付命令，依國際慣例應可順延期天數，是自2月2
    日起至2月22日止，並未逾越20日之期間。況聲明人於2月21
    日至郵局郵寄異議狀自2月2日起至2月21日寄出時止，亦未
    逾越20日之期間，爰依法聲明異議云云。
二、按當事人對於司法事務官處理事件所為之終局處分，得於處
    分送達後10日之不變期間內，以書狀向司法事務官提出異議
    ，但支付命令之異議仍適用第518條及第519條之規定。司法
    事務官認前項異議有理由時，應另為適當之處分；認異議為
    無理由者，應送請法院裁定之。法院認第1項之異議為有理
    由時，應為適當之裁定；認異議為無理由者，應以裁定駁回
    之。前項裁定，應敘明理由，並送達於當事人，民事訴訟法
    第240條之4定有明文。經查聲明人前於100年2月22日具狀對
    本院非訟中心99年度司促字第3794號支付命令聲明異議，經
    承辦之司法事務官以其異議逾期為由，於100年3月1日裁定
    駁回其異議，並於同年3月7日送達聲明人，聲明人不服該裁
    定，於同年3月16日具狀為本件聲明異議，本件聲明異議業
    已遵期提出，合先敘明。
三、次按「債務人於支付命令送達後，逾二十日之不變期間，始
    提出異議者，法院應以裁定駁回之。」、「送達於住居所、
    事務所或營業所不獲會晤應受送達人者，得將文書付與有辨
    別事理能力之同居人或受僱人。」民事訴訟法第518條、第1
    37條第1項分別定有明文。另按受公寓大廈管理委員會僱用
    之管理員，其所服勞務包括為公寓大廈住戶接收文件者，性
    質上應屬全體住戶之受僱人，即與同法第137條第1項規定之
    受僱人相當。郵政機關之郵差送達文書於住居所、事務所或
    營業所，不獲會晤應受送達人，而將文書付與上開公寓大廈
    管理員者，為合法送達。至該管理員何時將文書轉交應受送
    達人，對已生之合法送達效力不受影響（最高法院90年度台
    抗字第86號裁判要旨參照）。復按期間之末日為星期日、紀
    念日或其他休息日時，以其休息日之次日代之，民事訴訟法
    第161條及民法第122條定有明文，是休息日在期間中而非期
    間之末日者，自不得予以扣除（最高法院30年度抗字第287
    號判例參照）。查：
（一）本院司法事務官前於100年1月24日依相對人之聲請，對聲
      明人核發100年度司促字第3794號支付命令，經依法囑託
      郵務機關對聲明人之住所（台中市○區○○○路1239號12
      樓之2）為送達，因郵務人員於100年2月1日送達該支付命
      令至聲明人前開住所時，未獲會晤聲明人本人，乃依法將
      該支付命令裁定交付與聲明人所住大樓管理室之受僱人簽
      收，有戶籍謄本、本院送達證書在卷可憑。是依前開說明
      ，不論該管理員何時將前開支付命令轉交與本件聲明人，
      本院100年度司促字第3794號支付命令於100年2月1日即已
      合法送達予本件聲明人，應可認定。
（二）而聲明人遲至100年2月22日始對前開支付命令聲明異議，
      有聲請人提出之「支付命令申請異議狀」中本院之收件戳
      章可憑，則聲明人對前開支付命令聲明異議，顯已逾前開
      20日之法定不變期間，自非適法。
（三）依前開說明，本件聲明異議人應於100年2月21日前，對前
      開支付命令聲明異議，始為適法。而前開20日不變期間之
      末日即100年2月21日為星期一，並非為星期日、紀念日或
      其他休息日，依前開說明自無從以其休息日之次日代之；
      至期間內之過年春節假期，屬期間中之休息日，依前開說
      明，自亦無從扣除。
（四）計算前開不變期間，應以當事人書狀到達法院之日為提出
      於法院之日，其何時付託郵局寄遞書狀自可不問。故本件
      聲明人主張異議狀於2月21日寄出時止，亦無從為有利聲
      明人之認定，併予敘明。
四、綜上所述，本院司法事務官以裁定駁回聲明人對前開支付命
    令之聲明異議，核無違誤，聲明人對本院司法事務官前開裁
    定為本件異議之聲明，並無理由，應予駁回。
五、依民事訴訟法第240條之4第3項、第95條、第78條，裁定如
    主文。
中    華    民    國   100    年    3     月    29    日
                  民事第二庭    法  官  陳卿和
正本係照原本作成
如不服本裁定應於送達後10日內向本院提出抗告。
中    華    民    國   100    年    3     月    29    日
                                書記官  施玉卿